臺灣臺中地方法院刑事判決　　　　　　　94年度易字第2395號
公　訴　人　臺灣臺中地方法院檢察署檢察官
被　　　告　乙○○
上列被告因竊盜案件，經檢察官提起公訴（九十四年度偵字第一
七三九八、一七七七五號），本院合議庭裁定由受命法官獨任進
行簡式審判程序，判決如下：
    主  文
乙○○連續攜帶兇器竊盜，累犯，處有期徒刑貳年，扣案之平口
鉗及小刀各壹支，均沒收。
    犯罪事實
一、乙○○素行不良，前曾於民國七十六年間、七十七年間、七
    十八年間、八十年間、八十六年間，因犯竊盜罪，經本院及
    臺灣臺北地方法院分別判處有期徒刑六月、七月、一年、一
    年、一年六月確定。又於八十九年間因竊盜、傷害及恐嚇案
    件，經本院以八十九年度訴字第一九九一號分別判處有期徒
    刑二年、二年六月、九月，應執行有期徒刑五年二月確定，
    於九十四年九月二十九日執行完畢。詎猶不知悔改，竟基於
    意圖為自己不法所有之概括犯意，連續為下列行為：
  (一)於九十四年十月二十日中午十二時許，在臺中市○○路一九
    ○號前，見丙○○所有之車號ＥＺＫ─１５６號輕型機車停
    放路邊，鑰匙疏未拔走，即徒手加以竊取（機車置物箱內放
    有丙○○之背包、行照、駕照、鉛筆盒、錄音機及課本等物
    ），得手後留供己用。
  (二)又於同年月二十三日上午七時許，在臺中市南屯區同安南巷
    十三之二號上方（高速鐵路五權橋下），持其所有客觀上可
    作為兇器使用，具有危險性之平口鉗及小刀各一支，竊取臺
    灣東芝通訊科技股份有限公司（下稱東芝公司）所有之銅製
    電纜線四．二公斤得手。
  (三)又於同年月二十四日上午十時許，在臺中市○○區○○路四
    段四八九號前騎樓，見己○○所有之車號ＳＮＴ─３９７號
    重型機車停放該處，鑰匙疏未拔走，即徒手加以竊取，得手
    後亦留供己用，嗣乙○○騎乘上開ＳＮＴ─３９７號重型機
    車，行經臺中市○○○路○段十巷三七號前，為警發覺行跡
    可疑而查獲，並扣得上開丙○○所有機車置物箱內之背包、
    行照、駕照、鉛筆盒、錄音機及課本等物及臺灣東芝通訊科
    技股份有限公司所有之銅製電纜線四．二公斤（連同上開Ｓ
　　ＮＴ─３９７號重型機車，業已發還被害人），及被告所有
  　之上開平口鉗及小刀各一支，因而獲悉上情。
  (四)再於同年月二十七日上午九時許，在臺中市○區○○街九五
    號前，見甲○○駕駛之清峰電力工程股份有限公司所有之車
    號Ａ３－４２９２號自小客車（後座置有電纜線一綑）停放
    在路邊施工，鑰匙仍留在車上，即徒手加以竊取，得手後，
    乙○○啟動引擎、手排倒車檔，正要倒車開走時，為甲○○
    發覺，乙○○始棄車逃逸，嗣為據報趕至之員警查獲。
三、案經臺中市警察局第二分局及第四分局報請臺灣臺中地方法
    院檢察署檢察官偵查起訴。
 　 理    由
一、本件被告乙○○所犯係死刑、無期徒刑、最輕本刑為三年以
    上有期徒刑以外之罪，其於準備程序中就被訴事實為有罪之
    陳述，經告知簡式審判程序之旨，並聽取公訴人及被告之意
    見後，本院合議庭認為適宜而裁定由受命法官獨任進行簡式
    審判程序，合先敘明。
二、上揭犯罪事實，業據被告乙○○於警詢、偵訊中及本院審理
    時（犯罪事實(四)部分）坦承不諱，核與被害人丙○○、東芝
    公司職員戊○○、己○○、甲○○指訴之情節相符，並有平
    口鉗及小刀各一支扣案可資佐證，復有扣押物品目錄表二紙
    、竊盜案現場圖一紙、贓物認領保管收據三紙及現場照片十
    四幀、車籍作業系統－查詢認可資料二份、車輛、車牌失竊
    資料－查詢車輛認可資料二份、臺中市警察局車輛尋獲受理
    報案單二份等附卷可稽，足見被告之自白與事實相符，本件
    事證明確，被告犯行足堪認定。
三、按刑法第三百二十一條第一項第三款之攜帶兇器竊盜罪，係
    以行為人攜帶兇器竊盜為其加重條件，此所謂兇器，其種類
    並無限制，凡客觀上足對人之生命、身體、安全構成威脅，
    具有危險性之兇器均屬之，且祇須行竊時攜帶此種具有危險
    性之兇器為已足，並不以攜帶之初有行兇之意圖為必要（最
    高法院七十九年台上字第五二五三號判例意旨參照）。被告
    持上開平口鉗及小刀各一支竊取被害人東芝公司所有之銅製
    電纜線，所使用之上開竊盜工具為金屬材質，足以為殺傷人
    之生命、身體之器械，要係具有危險性之兇器無誤。又竊盜
    罪既遂與未遂之區別，實務上均採已否移入自己實力支配之
    下為標準（最高法院四十九年台上字第九三九號判例參照）
    ，本件被告自承其以行竊之意思進入上開Ａ３－４２９２號
    自小客車內，並且已啟動引擎、手排倒車檔（見本院九十四
    年十二月二日訊問筆錄第三頁），則該自小客車，斯時已處
    於可隨時駛離之狀態，顯已置於被告實力支配之下，故此部
    分竊盜犯行已屬既遂，當無疑義。故核被告犯罪事實(一)、(三)
    、(四)所為，係犯刑法第三百二十條第一項之竊盜罪；犯罪事
    實(二)所為，係犯刑法第三百二十一條第一項第三款之竊盜罪
    。按連續犯須基於概括犯意，連續數行為而犯同一罪名，所
    謂同一罪名，指構成犯罪相同之罪名而言，而刑法第三百二
    十一條第一項各款之加重竊盜罪，僅係竊盜罪之加重條件，
    與刑法第三百二十條第一項竊盜罪之罪質相同，自得成立連
    續犯。（司法院大法官會議釋字第一五二號解釋、最高法院
    六十七年六月二十日六十七年度第六次暨第七次刑事庭庭推
    總會議決議（一）參照）。本件被告自承因剛出獄缺乏交通
    工具代步及金錢花用而連續偷竊，是其上開竊盜行為，時間
    緊接，犯罪構成要件相同，顯係基於概括犯意而反覆為之，
    為連續犯，應依刑法第五十六條之規定，從一重論以刑法第
    三百二十一條第一項第三款之攜帶兇器竊盜罪，並依法加重
    其刑。再被告有如犯罪事實欄所載，曾受有期徒刑執行完畢
    之前科，此有臺灣臺中地方法院檢察署刑案資料查註紀錄表
    及臺灣高等法院被告全國前案紀錄表各一份在卷足憑，其於
    五年以內再犯本件有期徒刑以上之罪，為累犯，應依刑法第
    四十七條之規定，遞加重其刑。爰審酌被告素行不佳，剛執
    行刑罰完畢出獄不及一個月，即再犯本件竊盜案，所犯竊盜
    次數及犯罪所得不低，對社會治安所生危害非輕，且未與被
    害人達成和解賠償損失，法治觀念淡薄，惟念其犯後尚能坦
    承犯行，態度良好，及其犯罪之動機、目的、手段等一切情
    狀，量處如主文所示之刑，以資懲儆。本件檢察官雖請求諭
    知被告應於刑之執行前令入勞動場所強制工作，然保安處分
    係對受處分人將來之危險性所為拘束其身體、自由之處置，
    以達教化與治療之目的，為刑罰之補充制度，本諸法治國家
    保障人權之原理及刑法之保護作用，其法律規定之內容，應
    受比例原則之規範，使保安處分之宣告，與行為人所為行為
    之嚴重性，行為人所表現之危險性，及對行為人未來行為之
    期待性相當，司法院大法官會議釋字第四七一號解釋可資參
    照。查本件被告之犯罪行為值得非難，自不可取，惟本院衡
    酌被告雖屢犯竊盜罪，惟其所犯各次竊盜罪，乃分於七十六
    年間、七十七年間、七十八年間、八十年間、八十六年間、
    八十九年間、九十四年間所犯（詳見事實欄所載），從最初
    竊盜之時間起算至再犯本件竊盜罪，已達十七、八年之久，
    且各次竊盜之時間間隔有長達六年、三年、五年以上者，又
    本件被告乃多利用被害人疏未拔取鑰匙之機會，見有機可趁
    ，而為竊盜行為，犯後亦能坦認犯行，足見其尚具悔意，審
    酌其行為之嚴重性、行為人所表現之危險性及對於未來行為
    之期待性，依憲法比例原則之規範，認本件量處被告如主文
    所示之刑，已足收懲儆之效，未達須以保安處分預防矯治之
    程度，尚無施以強制工作之必要，附此敘明。
四、至扣案之平口鉗及小刀各一支，係被告所有，且係供被告竊
    盜所用之物，業據被告供明在卷，爰依刑法第三十八條第一
    項第二款規定，併宣告沒收之。
據上論斷，應依刑事訴訟法第二百七十三條之一第一項、第二百
九十九條第一項前段，刑法第五十六條、第三百二十一條第一項
第三款、第四十七條、第三十八條第一項第二款，罰金罰鍰提高
標準條例第一條前段，判決如主文。
本案經檢察官丁○○到庭執行職務
中　　華　　民　　國　　94　　年　　12　　月　　21　　日
                  刑事第八庭    法  官  洪堯讚
上正本證明與原本無異。
如不服本判決，應於送達後十日內向本院提出上訴狀（須附繕
本），上訴於臺灣高等法院臺中分院。
                                書記官  柳寶倫
中　　華　　民　　國　　94　　年　　12　　月　　21　　日
附錄本案論罪科刑法條
刑法第三百二十條第一項
意圖為自己或第三人不法之所有，而竊取他人之動產者，為竊盜
罪，處五年以下有期徒刑、拘役或五百元以下罰金。
刑法第三百二十一條第一項第三款
犯竊盜罪而有左列情形之一者，處六月以上、五年以下有期徒刑
：
三  攜帶兇器而犯之者。
